臺灣彰化地方法院民事裁定　九十一年度簡聲抗字第一號
　　抗　 告　人　乙○○
　　被 抗 告 人　甲○○
右當事人間請求確定訴訟費用額事件，抗告人不服中華民國九十一年六月二十七日本
院北斗簡易庭所為第一審裁定（九十一年度斗簡聲字第一號），提起抗告，本院裁定
如左：
    主      文
原裁定廢棄。
抗告人應負擔之訴訟費用額及本件程序費用額確定為新台幣柒萬肆仟貳佰零肆元。
抗告程序費用由被抗告人負擔。
    理      由
一、抗告意旨略以：被抗告人聲請鈞院九十一年度斗簡聲字第一號民事裁定，抗告人
    應負擔之訴訟費用額連同本件程序費用確定為新台幣（下同）七萬四千七百六十
    四元，惟其中第二審送達郵資部分，依卷內資料觀之，至多不超過一千七百元，
    且多次開庭通知，均當庭諭知，不再另行通知，原裁定竟高達二千四百一十九元
    ，顯有錯誤，為此提出抗告，請求廢棄原裁定等語。
二、經查被抗告人與抗告人間請求確認本票債權不存在事件，經本院八十九年度斗簡
    字第一七號、八十九年度簡上字第一九二號判決確定，其訴訟費用應由抗告人負
    擔。
三、復查被抗告人與抗告人間請求確認本票債權不存在事件，第一審送達郵費應為二
    百六十五元；關於第二審送達郵費部分，於八十九年十一月二十三日送達通知書
    一件支出三十四元；分別於八十九年十一月二十九日送達通知二件、八十九年十
    二月十六日送達通知一件、九十年二月一日送達通知二件、九十年三月二日送達
    通知一件、九十年三月二十三日送達通知一件、九十年四月十七日送達通知一件
    、九十年四月二十六日送達通知八件、九十年五月十八日送達通知六件、九十年
    六月二十日送達通知六件、九十年七月五日送達通知一件、九十年七月二十三日
    送達通知四件、九十年九月十三日送達通知三件、九十年十一月十五日送達通知
    二件、九十年十二月二十日送達通知三件，計支出一千三百九十九元；於九十年
    四月十八日、九十年五月二十二日函查三件支出一百零二元；於九十一年一月二
    日送達繕本一件支出三十四元；九十一年一月二十四日送達判決三件、暨通知二
    件支出二百零四元；九十一年二月一日退還證物支出五十二元（應為七十四元，
    不足二十二元，實際支出五十二元）；於九十一年三月十九日送達確定證明書一
    件支出三十四元，共計支出郵費一千八百五十九元等情，業經本院調卷審查屬實
    ，綜上，抗告人應賠償被抗告人之訴訟費用額，連同本件程序費用在內，依後附
    計算書確定為如主文所示之金額，抗告意旨，請求廢棄原裁定，為有理由，應由
    本院更為裁定如主文。
四、依民事訴訟法第四百九十二條第二項、第九十五條、第七十八條，裁定如主文。
中　　　華　　　民　　　國　　九十一　　年　　　八　　　月　　　六　　　日
                                   臺灣彰化地方法院民事第一庭
~B審判長法官　羅培昌
~B法　　　官　林金灶
~B法　　　官　洪榮謙
右為正本係照原本作成。
不得抗告。
中　　　華　　　民　　　國　　九十一　　年　　　八　　　月　　　八　　　日
~B法院書記官　沈淑媛
~F0
~T40
  計算書：
┌────────┬───────────┐
│第一審  裁判費  │  　　　　　  三萬元  │
├────────┼───────────┤
│第一審送達郵費　│   　 　二百六十五元  │
├────────┼───────────┤
│第二審  裁判費　│  四萬二千零一十二元  │
├────────┼───────────┤
│第二審送達郵費　│    一千八百五十九元  │
├────────┼───────────┤
│本 件 程 序 費  │  　　　　　六十八元  │
├────────┼───────────┤
│合　　　　　計　│  七萬四千二百零四元  │
└────────┴───────────┘
